臺灣臺北地方法院刑事判決　　　　　　　100年度訴字第269號
公　訴　人　臺灣臺北地方法院檢察署檢察官
被　　　告　鄭再傳
上列被告因違反毒品危害防制條例案件，經檢察官提起公訴（10
0年度毒偵字第63 號），被告於本院準備程序進行中，就被訴事
實為有罪之陳述，經本院告知簡式審判程序意旨，並聽取公訴人
及被告之意見後，本院合議庭裁定依簡式審判程序審理，判決如
下：
    主  文
鄭再傳施用第一級毒品，累犯，處有期徒刑捌月。又施用第二級
毒品，累犯，處有期徒刑肆月。應執行有期徒刑拾月。
    事  實
一、鄭再傳前於民國八十七年間，因施用毒品案件，經本院以八
    十七年度毒聲字第七四四號裁定送觀察、勒戒後，因認有繼
    續施用毒品之傾向，再經本院以八十七年度毒聲字第一○一
    五號裁定送強制戒治，嗣經本院以八十八年度毒聲字第一三
    五一號裁定停止戒治，所餘戒治期間付保護管束，嗣因保護
    管束期間屆滿，並無受撤銷保護管束之情事，視為執行完畢
    ，經臺灣臺北地方法院檢察署檢察官以九十年度戒毒偵字第
    一二三號為不起訴處分確定。又因施用第一級毒品、第二級
    毒品案件，經本院以九十年度毒聲字第二○三六號裁定令入
    戒治處所施以強制戒治，於九十一年九月十三日執行完畢釋
    放出所；同案另經本院以九十年度訴字第一○八九號判決判
    處有期徒刑十月、六月，應執行有期徒刑一年二月確定，於
    九十二年十一月三日縮刑期滿執行完畢。再因施用第一級毒
    品、第二級毒品案件，經本院以九十四年度訴字第一五六四
    判決判處應執行有期徒刑十一月確定；復因犯施用第一級毒
    品、第二級毒品案件，經本院以九十五年度訴字第一一一○
    號判決判處應執行有期徒刑一年三月，再經臺灣高等法院以
    九十五年度上訴字第三三九八號判決上訴駁回確定，又經臺
    灣高等法院以九十六年度聲減字第二七九五號裁定減為應執
    行有期徒刑七月又十五日確定，上開各罪嗣經接續執行，於
    九十六年十二月十一日縮刑期滿執行完畢。末於九十七年間
    因施用毒品案件，經本院以九十七年度訴字第二一六○號判
    決判處有期徒刑八月確定，於九十九年一月十八日縮刑期滿
    執行完畢。惟鄭再傳猶不思戒除惡習，(一)基於施用第一級毒
    品海洛因之犯意，於九十九年十月六日某時許，在其位於臺
    北市○○區○○路二段七三巷一七號住處內，以將海洛因加
    水置入針筒內注射之方式，施用第一級毒品海洛因一次。(二)
    又基於施用第二級毒品甲基安非他命之犯意，於九十九年十
    月六日某時許，在其上開住處內，以將甲基安非他命加水置
    入針筒內注射方式，施用甲基安非他命一次。嗣於九十九年
    十月七日下午四時五十分許，在新北市中和區（改制前為臺
    北縣中和市○○○路一○九號八樓七○八室為警查獲。
二、案經新北市政府（改制前為臺北縣政府）警察局永和分局報
    請臺灣臺北地方法院檢察署檢察官偵查起訴，鄭再傳於準備
    程序中為有罪之陳述，經本院合議庭裁定由受命法官獨任行
    簡式審判程序。
    理  由
一、本件被告鄭再傳所犯之施用第一級毒品罪及施用第二級毒品
    罪，均係死刑、無期徒刑、最輕本刑為三年以上有期徒刑以
    外之罪，而被告於準備程序中就被訴事實為有罪之陳述，經
    法官告知簡式審判程序之旨，並聽取公訴人及被告之意見後
    ，本院認為適宜由受命法官獨任進行簡式審判程序，合先敘
    明。
二、上揭犯罪事實，業據被告於本院審理時坦承不諱（見本院卷
    第三九頁背面、第四三頁），經核與被告為警查獲後，經警
    採集其尿液檢體送驗結果，呈甲基安非他命、嗎啡之陽性反
    應相符，此有臺北縣政府警察局永和分局查獲違反毒品危害
    防制條例案件犯嫌代碼對照表、台灣檢驗科技股份有限公司
    九十九年十月十三日濫用藥物檢驗報告等件在卷可按（見臺
    灣板橋地方法院檢察署九十九年度毒偵字七九九九號卷第二
    六頁、第八四頁），此為鑑定機關本於專業知識及以精密儀
    器測試後所得之結論，自可憑信。故被告自白其於前揭時地
    施用甲基安非他命、海洛因之供述，應與事實相符，而堪採
    信。按毒品危害防制條例於九十二年七月九日修正公布，自
    九十三年一月九日施行，其中第二十條、第二十三條將施用
    毒品之刑事處遇程序區分為「初犯」、「五年內再犯」、「
    五年後再犯」。依其立法理由之說明：「初犯」，經觀察、
    勒戒或強制戒治，應為不起訴處分或不付審理之裁定；經觀
    察、勒戒或強制戒治執行完畢釋放後，「五年內再犯」者，
    因其再犯率甚高，原實施之觀察、勒戒及強制戒治既已無法
    收其實效，爰依法追訴或裁定交付審理。至於經觀察、勒戒
    或強制戒治執行完畢釋放後，「五年後再犯」者，前所實施
    之觀察、勒戒或強制戒治已足以遮斷其施用毒品之毒癮，為
    期自新及協助其斷除毒癮，仍適用「初犯」規定，先經觀察
    、勒戒或強制戒治之程序。從而依修正後之規定，僅限於「
    初犯」及「五年後再犯」二種情形，始應先經觀察、勒戒或
    強制戒治程序。倘被告於五年內已再犯，經依法追訴處罰，
    縱其第三次（或第三次以上）再度施用毒品之時間，在初犯
    經觀察、勒戒或強制戒治執行完畢釋放五年以後，已不合於
    「五年後再犯」之規定，且因已於「五年內再犯」，顯見其
    再犯率甚高，原實施觀察、勒戒或強制戒治，已無法收其實
    效，即應依該條例第十條處罰（最高法院九十七年度第五次
    刑事庭會議決議參照）。查被告於八十七年間，因施用毒品
    案件，經本院以八十七年度毒聲字第七四四號裁定送觀察、
    勒戒後，因認有繼續施用毒品之傾向，再經本院以八十七年
    度毒聲字第一○一五號裁定送強制戒治，嗣經本院以八十八
    年度毒聲字第一三五一號裁定停止戒治，所餘戒治期間付保
    護管束，嗣因保護管束期間屆滿，並無受撤銷保護管束之情
    事，視為執行完畢，經臺灣臺北地方法院檢察署檢察官以九
    十年度戒毒偵字第一二三號為不起訴處分確定。又因施用第
    一級毒品、第二級毒品案件，經本院以九十年度毒聲字第二
    ○三六號裁定令入戒治處所施以強制戒治，於九十一年九月
    十三日執行完畢釋放出所；同案另經本院以九十年度訴字第
    一○八九號判決判處有期徒刑十月、六月，應執行有期徒刑
    一年二月確定，於九十二年十一月三日縮刑期滿執行完畢。
    再因施用第一級毒品、第二級毒品案件，經本院以九十四年
    度訴字第一五六四判決判處應執行有期徒刑十一月確定；復
    因犯施用第一級毒品、第二級毒品案件，經本院以九十五年
    度訴字第一一一○號判決判處應執行有期徒刑一年三月，再
    經臺灣高等法院以九十五年度上訴字第三三九八號判決上訴
    駁回確定，又經臺灣高等法院以九十六年度聲減字第二七九
    五號裁定減為應執行有期徒刑七月十五日確定，上開各罪嗣
    經接續執行，於九十六年十二月十一日縮刑期滿執行完畢。
    末於九十七年間因施用毒品案件，經本院以九十七年度訴字
    第二一六○號判決判處有期徒刑八月確定，於九十九年一月
    十八日縮刑期滿執行完畢等情，有臺灣高等法院被告前案紀
    錄表在卷可按，則本件被告上揭施用第一級毒品海洛因、第
    二級毒品甲基安非他命之犯行，雖係於其八十七年之觀察、
    勒戒執行完畢釋放後五年後所為，但其自八十七年經本院裁
    定為第一次觀察勒戒後，於五年內之九十年間即已因「再犯
    」施用毒品案件，經本院裁定令入戒治處所為強制戒治，再
    經本院判處有期徒刑一年三月確定，又於九十四年間因施用
    毒品案件，經本院判處應執行有期徒刑十一月確定，末於九
    十五年間因施用毒品案件，經本院判處應執行有期徒刑一年
    三月，臺灣高等法院駁回上訴確定，再經臺灣高等法院以九
    十六年度聲減字第二七九五號裁定減為有期徒刑七月十五日
    確定，則被告本件所為已係「四犯」以上，縱其第四次再度
    施用毒品之時間，在初犯經觀察、勒戒執行完畢釋放五年以
    後，揆諸前揭最高法院刑事庭決議之意旨，因認已不合於「
    五年後再犯」之規定，且被告已於「五年內再犯」，顯見其
    再犯率甚高，原實施觀察、勒戒或強制戒治，已無法收其實
    效，已無就被告實施觀察、勒戒及強制戒治，以助其斷除毒
    癮之必要，應逕依毒品危害防制條例第十條之規定起訴處罰
    ，故被告於前開觀察、勒戒執行完畢釋放後五年內再犯後，
    再次施用海洛因及甲基安非他命之犯行事證明確，堪以認定
    ，應予依法論科。
三、查海洛因、甲基安非他命分屬毒品危害防制條例所定之第一
    級毒品、第二級毒品。是核被告就犯罪事實一(一)所為，係犯
    毒品危害防制條例第十條第一項之施用第一級毒品罪；就犯
    罪事實一(二)所為，係犯毒品危害防制條例第十條第二項之施
    用第二級毒品罪。其持有第一級毒品海洛因及第二級毒品甲
    基安非他命之低度行為，各為施用之高度行為所吸收，不另
    論罪。被告所犯上揭二罪，犯意各別，行為互異，應予分論
    併罰。查被告前有如事實欄所載之犯罪科刑及執行完畢之紀
    錄，此有臺灣高等法院被告前案紀錄表在卷可按，其前受有
    期徒刑執行完畢，於五年以內故意再犯上開有期徒刑以上之
    三罪，均為累犯，均應依刑法第四十七條第一項規定，各加
    重其刑。爰審酌被告經觀察、勒戒處分後，猶不知有所警惕
    而稍斂其行，復再度施用毒品，足見其陷溺已深，惟因施用
    毒品僅係戕害其自己身心並無加害他人，兼衡其犯罪後坦承
    犯行、態度尚稱良好等一切情狀，各量處如主文所示之刑，
    並定其應執行之刑，以示懲戒。
據上論斷，應依刑事訴訟法第二百七十三條之一第一項、第二百
九十九條第一項前段，毒品危害防制條例第十條第一項、第二項
，刑法第十一條前段、第四十七條第一項、第五十一條第五款，
判決如主文。
本案經檢察官文家倩到庭執行職務。
中    華    民    國   100    年    3     月    29    日
                  刑事第十八庭  法  官  林玉蕙
以上正本證明與原本無異。
如不服本判決應於收受送達後10日內向本院提出上訴書狀，並應
敘述具體理由；其未敘述上訴理由者，應於上訴期間屆滿後20日
內向本院補提理由書（均須按他造當事人之人數附繕）「切勿逕
送上級法院」。
                                書記官  陳怡君
中    華    民    國  100     年     3    月     29    日
附錄本案論罪科刑法條
毒品危害防制條例第10條
施用第一級毒品者，處 6 月以上 5 年以下有期徒刑。
施用第二級毒品者，處 3 年以下有期徒刑。